【裁判字號】    89,毒抗,314
【裁判日期】    890919
【裁判案由】    聲請觀察勒戒
【裁判全文】
臺灣高等法院高雄分院刑事裁定                    八十九年度毒抗字第三一四號
    抗  告  人
    即  被  告    甲○○
右列抗告人因違反毒品危害防治條例聲請觀察勒戒案件，不服臺灣高雄地方法院八十
九年度毒聲字第七三三七號中華民國八十九年九月十九日第一審裁定（聲請案號：臺
灣高雄地方法院檢察署八十九年度毒偵字第六一四四號），提起抗告，本院裁定如左
：
    主  文
抗告駁回。
    理  由
一、本件抗告意旨略以：抗告人即被告甲○○於接受驗尿前，並未施用毒品，對送驗
    尿液是否為其所有，及送驗結果是否準確精密，尚有存疑。另抗告人於八十九年
    八月十二日一時許在高雄市○○區○○路二六０號雅築賓館三０五號房為警查獲
    時，員警未持搜索票即入內並要求抗告人接受採尿，顯係違法，自不得以該違法
    採集之尿液認定抗告人施用毒品。為維護抗告人即被告之人權正義與合法權益，
    爰請明查並撤銷原裁定，以免冤抑云云。
二、本院查：抗告人甲○○於民國八十九年八月十二日一時許，在高雄市○○區○○
    路二六０號「雅築賓館」三０五號為警臨檢後，前往高雄市政府警察局刑察大隊
    接受身分查證，經警採尿送請高雄市政府衛生局檢驗，檢驗結果呈嗎啡陽性反應
    ，此有高雄市政府衛生局八十九年八月十八日高衛試煙字第F-0202號煙毒尿液檢
    驗成績書附卷可稽；抗告人雖辯稱其於接受驗尿前，並未施用毒品，對送驗尿液
    是否為其所有，及送驗結果是否準確精密，尚有存疑云云。惟送驗之尿液係經抗
    告人於警局偵訊時自行檢視並親自捺印加封，此有抗告人八十九年八月十二日警
    訊筆錄影本在卷可按；又上開檢驗結果係由高雄市政府衛生局以免疫學分析法及
    ＴＯＸＩ－ＬＡＢ方法檢驗，其檢驗結果呈嗎啡陽性反應應屬無訛，此有高雄市
    政府衛生局上開煙毒尿液檢驗成績書影本附卷可稽；而海洛因吸食入人體後，水
    解還原成嗎啡，再循嗎啡之代謝方式排出體外，已據行政院衛生署藥物食品檢驗
    局以（七三）藥檢壹字第０三０二二一號函說明綦詳，依此推斷，抗告人應有於
    八十九年八月十二日一時許回溯二十四小時內，在不詳地點，非法施用第一級毒
    品海洛因無疑。至於抗告人甲○○抗告意旨雖以：為警查獲時，員警未持搜索票
即入內並要求抗告人接受採尿，顯係違法，自不得以該違法採集之尿液認定抗告
    人施用毒品云云。惟依上開警訊筆錄所載，抗告人甲○○係在高雄市○○區○○
    路二六０號「雅築賓館」三０五號為警臨檢後，自願前往高雄市政府警察局刑察
    大隊接受身分查證，於警局內並自願由警採集尿液送驗，既經抗告人所同意，即
    無違法可言。從而，原審因認檢察官之聲請，經核屬實，依毒品危害防制條例第
    二十條第一項、觀察勒戒處分執行條例第三條第一項之規定，裁定將抗告人送勒
    戒處所觀察、勒戒，自屬有據。抗告人徒以前詞否認施用第一級毒品海洛因之行
    為，而提起抗告，指摘原裁定不當，為無理由，應予駁回。
三、據上論結，應依刑事訴訟法第四百十二條，裁定如主文。
中      華      民      國    八十九    年      十      月    三十一    日
                              臺灣高等法院高雄分院刑事第三庭
                                  審判長法官  莊秋桃
                                        法官  魏式璧
                                        法官  陳中和
右正本證明與原本無異。
不得再抗告。
                                      書記官  梁美姿
中    華    民    國     八十九     年      十一      月     三       日


司法院資訊處製作；財團法人民間司法改革基金會備份。
